【裁判字號】    97,審易,54
【裁判日期】    970317
【裁判案由】    竊盜
【裁判全文】
臺灣高雄地方法院刑事判決              97年度審易字第54號
公  訴  人  臺灣高雄地方法院檢察署檢察官
被      告  丙○○
上列被告因竊盜案件，經檢察官提起公訴（97年度偵字第675 號
），本院判決如下：
    主  文
丙○○犯竊盜罪，累犯，處拘役伍拾日，如易科罰金，以新台幣
壹仟元折算壹日。
其他被訴竊盜（即起訴書犯罪事實一(二)）部分無罪。
    事  實
一、丙○○前因違反毒品危害防制條例案件，經本院以95年度訴
    字第2789號判處有期徒刑8 月確定，並經減刑為有期徒刑4
    月確定，甫於民國96年8 月24日縮刑期滿執行完畢。詎其仍
    不知悔改，竟意圖為自己不法所有，基於竊盜之犯意，於96
    年12月25日13時40分許，在高雄市鼓山區○○○路43號甲○○經營之「統一超商」內，趁人不注意之際，竊取店內陳售
    販賣之超涼薄菏糖、青箭口香糖及巧克力各2 條（共價值新
    台幣138 元，檢察官誤載為超涼薄菏糖、青箭口香糖各1 條
    ），得手後藏於外套內並購買香菸1 包結帳離去，嗣經上開
    超商人員調閱監視錄影帶，始查悉上情。
二、案經高雄市政府警察局鼓山分局移送臺灣高雄地方法院檢察
    署檢察官偵查起訴。
      理  由
壹、有罪部分：
一、被害人甲○○於警詢之陳述，被告丙○○於言詞辯論終結前
    未聲明異議，本院審酌該筆錄作成時之情況，並無其他外力
    之介入，認為適當得為證據，依刑事訴訟法第159 條之5 第
    2 項規定有證據能力，合先敘明。
二、訊據被告丙○○對於上開犯行坦承不諱，核與被害人甲○○
    於警詢中之陳述相符，並有有贓物認領保管收據、監視攝影
    機翻拍照片附卷可稽，是被告自白與事實相符，自得採為證
    據。被告犯行明確，堪以認定。
三、核被告所為，係犯刑法第320 條第1 項之普通竊盜既遂罪。
    被告有上開所述之有期徒刑前案紀錄，此有臺灣高等法院被
    告前案紀錄表附卷可稽，5 年以內再故意犯本件有期徒刑以
    上之罪，為累犯，爰依刑法第47條第1 規定加重其刑。本院
    審酌被告不思循正當途徑以己力謀生，反任意竊取他人財物
    ，並衡諸其犯罪之動機、目的及手段，又被告所竊財物價值
    輕微，犯罪坦承犯行，部分財物已返還被害人，減輕被害人
    損失等一切情狀，量處如主文所示之刑，並諭知易科罰金之
    折算標準。
貳、無罪部分：
一、公訴意旨略謂：被告丙○○於96年8 月24日15時25分許，在
    高雄市○○區○○街36號前，趁無人注意之際，竊取被害人
    乙○○停放於該處且將鑰匙插於置物箱之車牌號碼KTI-146
    號之重型機車（車主為喻敬安，價值1 萬元），嗣於同年月
    日15時29分許，在高雄市○○區○○街44號騎樓地為警查獲
    ，因認被告此部分亦涉有刑法第320 條第1 項之竊盜罪等語
    。
二、按犯罪事實應依證據認定之，無證據不得認定犯罪事實；不
    能證明被告犯罪者，應諭知無罪之判決，刑事訴訟法第154
    條第2 項、第301 條第1 項分別定有明文。次按告訴人之告
    訴，係以使被告受刑事訴追為目的，是其陳述是否與事實相
    符，仍應調查其他證據以資審認（最高法院51台上字第1300
    號判例意旨參照）。又刑事訴訟法第161 條已於91年2 月8
    日修正公布，其第1 項規定：檢察官就被告犯罪事實應負舉
    證責任，並指出證明之方法，因此檢察官對於起訴之犯罪事
    實，應負提出證據及說服之實質舉證責任，倘所提出之證據
    不足為被告有罪之積極證明，或其指出證明之方法，無從說
    服法院以形成被告有罪之心證，基於無罪推定之原則，自應
    為被告無罪判決之諭知，最高法院92年度臺上字第128 號判
    例可資參照。
三、公訴人認被告涉犯此部分犯行，無非以被告於偵訊中之自白
    、證人乙○○於偵詢中之證詞、扣案物品目錄表及贓物認領
    保管單各1 紙、照片6 張為據。訊據被告堅決否認有何前揭
    犯行，辯稱：當天伊喝醉酒後，不小心騎到乙○○的機車，
    待他發覺後，就馬上騎回去還給乙○○等語。
四、經查：
  (一)被告有將證人乙○○停放在高雄市○○區○○街36號前之機
    車騎走之事實，被告並不否認，核與證人乙○○於本院審理
    時證述情節相符，是被告客觀上有取走他人機車之事實，堪
    以認定。
  (二)被告將上開機車騎走後，復於被告知悉證人已發覺報警前，
    即將前開機車騎回並停放在距離失竊地點約50公尺，且從失
    竊地點就可以看到之壽山街44號前（此地點位於壽山街與登
    山街之交岔路口），及被告為乙○○發覺時有神情恍惚等事
    實，業據證人乙○○證述在卷。衡情，被告主觀上若有將上
    開機車據為己有之不法意圖，豈有可能將機車騎走後，又停
    回距離失竊現場不遠且目力所及之處？復佐以被告當時神情
    恍惚之情形，堪認被告辯稱：伊當時係因喝醉酒而騎錯車等
    語為事實。被告既是誤認他人之機車為其所有而騎錯車，自
    難認被告主觀上有為自己不法所有之意圖及竊盜之故意。
  (三)被害人乙○○之機車為墨綠色、125 ｃｃ，被告機車是白色
    、50ｃｃ一節，業據證人乙○○陳明在卷，2 台機車之外型
    、顏色固有不同，惟被告當時既然精神恍惚，則其判斷力自
    因此下降，而無法以正常人觀之，本院自難據上開事實，遽
    認被告係故意竊取被害人乙○○之機車。
  (四)綜上所述，被告辯解堪以採信。此外，復查無其他積極證據
    足資證明被告有何上開竊盜犯行，被告犯罪不能證明，自應
    為無罪之諭知。
據上論斷，應依刑事訴訟法第299 條第1 項前段、第301 條第1
項、刑法第320 條第1 項、第47條第1 項、第41條第1 項前段、
刑法施行法第1 條之1 ，判決如主文。
本案經檢察官鄭益雄到庭執行職務。
中    華    民    國    97    年    3     月    17    日
                  刑事第七庭    法  官  李淑惠
以上正本證明與原本無異。
如不服本判決，應於判決送達之日起10日內向本院提出上訴書狀
。
中    華    民    國    97    年    3     月    17    日
                                書記官  王淑娟
附錄本判決論罪科刑之法條
中華民國刑法第320條：
意圖為自己或第三人不法之所有，而竊取他人之動產者，為竊盜
罪，處5 年以下有期徒刑、拘役或5 百元以下罰金。
意圖為自己或第三人不法之利益，而竊佔他人之不動產者，依前
項之規定處斷。
前二項之未遂犯罰之。


司法院資訊處製作；財團法人民間司法改革基金會備份。
